臺灣嘉義地方法院刑事判決
                                      109年度易字第736號
公  訴  人  臺灣嘉義地方檢察署檢察官
被      告  葉哲嘉





上列被告因竊盜案件，經檢察官提起公訴（109年度偵緝字第428
號、109年度偵緝字第429號），被告於本院準備程序中就被訴事
實為有罪之陳述，經本院裁定以簡式審判程序審理，判決如下：
    主  文
葉哲嘉犯如附表所示之罪，各處如附表所示之刑及沒收。有期徒
刑部分應執行有期徒刑壹年，沒收部分併執行之。
    犯 罪 事 實
一、葉哲嘉因缺錢花用，竟意圖為自己不法之所有，基於竊盜之
    各別犯意，分別為以下犯行：
(一)於民國109年9月1日1時18分許，趁址設嘉義縣○○市○○路00巷
    00弄0號之黃雅惠住宅大門未鎖，遂開啟大門後侵入屋內，
    徒手竊取黃雅惠所有之黑色斜背包1只（價值新臺幣〈下同〉6
    00元）及斜背包內之紫色皮夾1只（價值1,500元）、現金1
    萬7,200元（起訴書誤載為1萬9,300元）、美金300元，得手
    後駕駛車牌號碼0000-00號自用小客車逃逸。
(二)於109年9月7日1時55分許，前往嘉義縣○○市○○路0段000巷0
    號李招治住處前，先開啟未上鎖屬於安全設備之玻璃窗後，
    再持其所有之釣魚桿1支，伸進而踰越窗戶後，利用釣魚桿
    將屋內李招治之夫侯文松所有，由李招治所管領之長褲1件
    （內有皮夾1只、現金7,600元、信用卡2張、金融卡1張）勾
    出窗外，以此方式竊取上開物品，並於得手後駕駛上開自用
    小客車逃逸。
二、案經黃雅惠、李招治訴由臺灣嘉義地方檢察署檢察官偵查起
    訴。
    理  由
一、本件係經被告葉哲嘉於準備程序當庭表示認罪，而經本院裁
    定以簡式審判程序加以審理，則依據刑事訴訟法第273條之2
    、同法第159條第2項之規定，不適用傳聞法則有關限制證據
    能力之相關規定，合先敘明。
二、上揭犯罪事實，業據被告於偵訊、本院準備程序及審理時均
    坦承不諱（見109年度偵緝字第429號卷第79-81頁；109年度
    易字第736號卷，下稱本院卷，第98-99、102、105頁），並
    經告訴人黃雅惠、李招治於警詢時證述明確（見嘉水警偵字
    第1090024220號卷，下稱警220號卷，第1-3頁；嘉水警偵字
    第1090022204號卷，下稱警204號卷，第1-2頁），另有監視
    器錄影翻拍照片16張、被害報告書、車輛詳細資料報表、被
    害報告各1份在卷可查（見警220號卷第6-9頁；警204號卷第
    3-8頁），是依上揭補強證據已足認被告於本院所為之任意
    性自白，核與事實相符，本件事證明確，被告犯行堪予認定
    。
三、論罪科刑：
(一)核被告就犯罪事實欄一(一)所為，係犯刑法第321條第1項第
    1款之侵入住宅竊盜罪；就犯罪事實欄一(二)所為，係犯同
    條項第2款之踰越安全設備竊盜罪。所犯上開二罪，犯罪時
    間、地點均不同，顯係基於各別犯意為之，應予分論併罰。
(二)查被告前因竊盜案件，經臺灣雲林地方法院以106年度易字
    第568號判處有期徒刑7月確定，於107年9月19日執行完畢等
    情，有臺灣高等法院被告前案紀錄表1份在卷可佐（見本院
    卷第19-20頁），其於受徒刑之執行完畢後，5年以內故意再
    犯本件有期徒刑以上之數罪，均為累犯，本院考量被告前案
    與本案均為竊盜案件，綜合判斷後認為被告並無因加重本刑
    致其所受刑罰超過其所應負擔罪責的情形，爰均依刑法第47
    條第1項規定加重其刑。
(三)爰審酌被告除上開累犯之前科紀錄外，另有多次竊盜遭科刑
    處罰之紀錄，有臺灣高等法院被告前案紀錄表1份在卷可參
    （見本院卷第9-20頁），然被告並未因此心生警惕避免再犯
    ，不思正途獲取財物，自稱因當時無工作，缺錢花用，而為
    本件犯行之犯罪動機、手段，各次所竊取財物之種類、價值
    ，告訴人二人所受之損害，被告犯後坦承犯行，態度尚可，
    然並未賠償告訴人二人所受損害，亦未與其等達成和解，暨
    被告自陳高中肄業之智識程度、未婚，擔任怪手司機，在外
    獨居等一切情狀，分別量處如附表所示之刑，及定其應執行
    刑。
四、沒收：
(一)被告為犯罪事實一(二)犯行所使用之釣魚桿1支，被告於本
    院準備程序時供稱為其所有（見本院卷第99頁），且未扣案
    ，應依刑法第38條第2項前段規定宣告沒收之，於全部或一
    部不能沒收或不宜執行沒收時，依同條第4項規定，追徵其
    價額。
(二)被告為犯罪事實欄一(一)犯行之犯罪所得為黑色斜背包、紫
    色皮夾各1只、現金1萬7,200元、美金300元；為犯罪事實一
    (二)犯行之犯罪所得為長褲1件、皮夾1只、現金7,600元、
    信用卡2張、金融卡1張，均未扣案，亦未發還給告訴人二人
    ，爰依刑法第38條之1第1項前段規定宣告沒收之，於全部或
    一部不能沒收或不宜執行沒收時，依同條第3項規定追徵其
    價額。
據上論斷，應依刑事訴訟法第273條之1第1項、第299條第1項前
段，刑法第321條第1項第1款、第2款、第51條第5款、第47條第1
項、第38條第2項前段、第4項、第38條之1第1項前段、第3項，
刑法施行法第1條之1第1項，判決如主文。
本案經檢察官陳昭廷提起公訴，檢察官劉達鴻到庭執行職務。
中　　華　　民　　國　110　　年　　3　　月　　26　　日
                  刑事第一庭    法　官  吳育汝
以上正本證明與原本無異。
如不服本判決應於收受判決後20日內向本院提出上訴書狀，並應
敘述具體理由；其未敘述上訴理由者，應於上訴期間屆滿後20日
內向本院補提理由書（均須按他造當事人之人數附繕本）「切勿
逕送上級法院」。告訴人或被害人如對於本判決不服者，應具備
理由請求檢察官上訴，其上訴期間之計算係以檢察官收受判決正
本之日期為準。
中　　華　　民　　國　　110 　年　　3 　　月　　26　　日
                                 書記官  江芳耀
附錄論罪科刑法條：
刑法第321條：
犯前條第1項、第2項之罪而有下列情形之一者，處6月以上5年以
下有期徒刑，得併科50萬元以下罰金：
一、侵入住宅或有人居住之建築物、船艦或隱匿其內而犯之。
二、毀越門窗、牆垣或其他安全設備而犯之。
三、攜帶兇器而犯之。
四、結夥三人以上而犯之。
五、乘火災、水災或其他災害之際而犯之。
六、在車站、港埠、航空站或其他供水、陸、空公眾運輸之舟、
    車、航空機內而犯之。
前項之未遂犯罰之。
附表：
編號    犯行      所宣告之罪、所處之刑及沒收 一 犯罪事實欄 一、(一) 葉哲嘉犯侵入住宅竊盜罪，累犯，處有期徒刑捌月。未扣案之犯罪所得黑色斜背包、紫色皮夾各壹只、現金新臺幣壹萬柒仟貳佰元、美金參佰元，均沒收之，於全部或一部不能沒收或不宜執行沒收時，追徵其價額。 二 犯罪事實欄 一、(二) 葉哲嘉犯踰越安全設備竊盜罪，累犯，處有期徒刑柒月。未扣案之釣魚竿壹支、犯罪所得長褲壹件、皮夾壹只、現金新臺幣柒仟陸佰元、信用卡貳張、金融卡壹張，均沒收之，於全部或一部不能沒收或不宜執行沒收時，追徵其價額。